臺灣臺北地方法院民事判決　　　　　　　　　　　　九十三年度訴字第四三九三號
　　原　　　告　國泰世華商業銀行股份有限公司
　　法定代理人　乙○○
　　　　　　　　丙○○
　　　　　　　　甲○○
　　被　　　告　丁○○
當事人間請求給付信用卡消費款事件，本院於中華民國九十三年十二月一日言詞辯論
終結，判決如下：
    主  文
被告應給付原告新台幣玖拾萬仟佰玖拾貳元，及其中本金新台幣柒拾捌萬仟
佰壹拾捌元部分自民國九十三年十月十五日起至清償日止，按週年利率百分之十九
點七計算之利息。
訴訟費用由被告負擔。
    事  實
甲、原告方面：
一、聲明：如主文所示。
二、陳述：
（一）被告於民國（下同）九十年八月八日、九十一年十一月八日、九十二年二月二
      十七日，與原告成立信用卡使用契約，領用如附表所示之信用卡。依約被告就
      使用系爭信用卡所生之債務，負全部給付責任。此有信用卡申請書暨信用卡約
      定條款可證。惟被告領用本件信用卡後，即得於各特約商店記帳消費，依信用
      卡約定條款第十四條、十五條之約定，應於當期繳款截止日前向原告全部清償
      ，或以循環信用方式繳付最低應繳金額，逾期清償者依信用卡約定條款第十五
      、二十一、二十二條之約定，除喪失期限利益外，應另行給付原告按年息百分
      之十九點七計算之利息。
（二）被告於九十一年九月十日以代償卡代付其於友邦國際信用卡股份有限公司之信
      用卡欠款，就該代償部分之利息及費用，計收方式係以代償後，前二十四個月
      內按月計收代償餘額百分之一點一計算之手續費，（即前述期間內不計收利息
      ），上述期間期滿，則更以年息百分之十九點七計算收利息。被告於九十二年
　　　九月十六日與原告成立簡易通信貸款契約，向原告貸款新台幣（下同）二十萬
　　　元，並約定按年息百分之十八點五計算之利息，約定分三年共三十六期清償，
　　　依年金法按月計付本息，併入信用卡帳單中與信用卡消費帳款ㄧ同繳納。依約
　　　定條款第一條之約定，如未依約於繳款期限前繳款或未繳足月付金時，原告得
　　　將未繳金額之本金部分，或經原告主張視為到期之本金部分，按信用卡循環利
  　　率（即年息百分之十九點七）計算之利息。依約定條款第四、五條之約定，倘
　    為延遲繳款經原告主張暫停被告信用卡之權利時，除喪失期間利益，視同全部
      到期。被告再於九十三年五月三十一日與原告成立簡易通信貸款契約，向原告
　　　貸款二十一萬元，按年息百分之十八點五計算之利息，約定分五年共六十期清
　　　償，依年金法按月計付本息，併入信用卡帳單中與信用卡消費帳款ㄧ同繳納。
　　　依約定條款第一條之約定，如未依約於繳款期限前繳款或未繳足月付金時，原
　　　告得將未繳金額之本金部分，或經原告主張視為到期之本金部分，按信用卡循
　　　環利率（年息百分之十九點七）計算之利息。依約定條款第四、五條之約定，
　　　倘為延遲繳款經原告主張暫停被告信用卡之權利時，除喪失期間利益，視同全
　　  部到期。
（三）惟被告至九十三年九月二十五日止，帳款尚餘八十三萬三千三百九十二元未按
      期繳付，（含信用卡帳款金額四十一萬四千一百三十六元，簡易通信貸款帳款
      金額為四十萬九千二百八十九元，及代償金額為九千九百六十七元。）迭經催
      討無效。本件依約已全部到期，故請求判決如訴之聲明。
（四）本件兩造合意訂　鈞院第一審管轄法院，併此陳明。又原台灣第ㄧ信託投資股
      份有限公司變更為匯通商業銀行股份有限公司。匯通商業銀行股份有限公司於
      九十一年六月三日變更為國泰商業銀行股份有限公司。然國泰商業銀行股份有
      限公司於九十二年六月二十六日經財政部核准正式與世華聯合商業銀行股份有
      限公司合併，國泰商業銀行股份有限公司為消滅銀行，世華聯合商業銀行股份
      有限公司為存續銀行，世華聯合商業銀行股份有限公司並於九十二年十月二十
      七日經經濟部核准登記正式更名為國泰世華商業銀行股份有限公司，原國泰商
      業銀行股份有限公司暨原世華聯合商業銀行股份有限公司之權利義務關係由合
      併後存續並更名之國泰世華商業銀行股份有限公司依公司法第七十五條規定概
      括承受，亦應敘明。
三、證據：提出財政部核准函、公司變更登記事項卡、債權明細查報表、消費明細表
　　、信用卡申請書、信用卡約定條款、代償卡申請書、代償卡約定條款、簡易通信
　  貸款申請書、簡易通信貸款約定條款、帳單影本。
乙、被告方面：被告未於言詞辯論期日到場，亦未提出書狀作何聲明或陳述。
    理  由
甲、程序方面：
一、本件依簡易通信貸款契約書第十三條約定，二造合意以本院為第一審管轄法院，
　　故本院有管轄權。
二、本件被告未於言詞辯論期日到場，核無民事訴訟法第三百八十六條所列各款情形
    ，應依原告之聲請，由其一造辯論而為判決。
三、又原台灣第ㄧ信託投資股份有限公司變更為匯通商業銀行股份有限公司。匯通商
    業銀行股份有限公司於九十一年六月三日變更為國泰商業銀行股份有限公司。然
    國泰商業銀行股份有限公司於九十二年六月二十六日經財政部核准正式與世華聯
    合商業銀行股份有限公司合併，國泰商業銀行股份有限公司為消滅銀行，世華聯
    合商業銀行股份有限公司為存續銀行，世華聯合商業銀行股份有限公司並於九十
    二年十月二十七日經經濟部核准登記正式更名為國泰世華商業銀行股份有限公司
    ，原國泰商業銀行股份有限公司暨原世華聯合商業銀行股份有限公司之權利義務
    關係由合併後存續並更名之國泰世華商業銀行股份有限公司依公司法第七十五條
    規定概括承受，是本件原告為適格原告亦應先予敘明。
乙、實體方面：
一、本件原告主張被告訂立信用卡契約消費未依約償還債款及簽訂簡通信契約等貨款
    未依約清償等前述事實，已據其提出債權明細查報表、消費明細表、信用卡申請
　　書、信用卡約定條款、代償卡申請書、代償卡約定條款、簡易通信貸款申請書、
　  簡易通信貸款約定條款、帳單等件為證，核屬相符，被告未到庭陳述，亦未提出
    書狀作何陳述或答辯，是或自堪信原告之前揭主張為真實。
二、按消費借貸之借用人應於約定期限內，返還與借用物種類、品質、數量相同之物
    ，民法第四百七十八條前段定有明文。再按遲延之債務，以支付金錢為標的者，
    債權人得請求依法定利率計算之遲延利息。但約定利率較高者，仍從其約定利率
    民法第二百三十三條第一項亦定有明文。本件被告積欠信用卡款項及消費借貸款
    項未清償，參照首開說明，原告依信用卡契約及消費借貸法律關係請求被告給付
    八十三萬三千三百九十二元，及其七十八萬三千三百十八元部分本金自九十三年
    十月十五日起，按週年利率百分之十九點七計算之利息為有理由，應予准許。
丙、結論：本件原告之訴為有理由，依民事訴訟法第三百八十五條第一項前段、第七
    十八條判決如主文。
中　　　華　　　民　　　國　　九十三　　年　　十二　　　月　　　十三　　日
          　　　　　          民事第四庭  法  官    洪遠亮
正本係照原本作成
如對本判決上訴，須於判決送達後廿日內向本院提出上訴狀
中　　　華　　　民　　　國　　九十三　　年　　十二　　　月　　　十三　　日
                                          書記官    柯金珠
附表：
□VISA          □正卡       卡號：0000-0000-0000-0000/0000-0000-0000-0000
□Master        □正卡       卡號：0000000000000000
□代償 信用卡   □正卡       卡號：0000-0000-0000-0000
□信用卡簡易通信貸款         卡號：0000-0000-0000-0000/0000-0000-0000-0000
